【裁判字號】    92,台上,2816
【裁判日期】    920522
【裁判案由】    違反毒品危害防制條例
【裁判全文】
最高法院刑事判決                              九十二年度台上字第二八一六號
    上  訴  人  台灣高等法院檢察署檢察官
    被      告  甲○○
右上訴人因被告違反毒品危害防制條例案件，不服台灣高等法院中華民國八十九年十
二月六日第二審判決（八十九年度上訴字第二九三九號，起訴案號：台灣基隆地方法
院檢察署八十八年度偵字第三三三○號），提起上訴，本院判決如左：
    主  文
原判決撤銷，發回台灣高等法院。
    理  由
本件原判決以公訴意旨略以：被告甲○○意圖營利，基於概括犯意，自民國八十八年
一月間起，迄同年五月中旬止，連續在基隆市○○○路一三五巷二十一弄七十一號警
衛室等處，以一小包（重三公克）安非他命新台幣（下同）五千元販賣林勝雄，或以
不等分量安非他命二百元、三百元、五百元、數千元不等，多次販賣予林志宏、陳明
慶等人吸用。嗣於同年五月十五日，在基隆市○○○路一三五巷二十一弄七十一號六
樓，為警查獲被告所有之安非他命五．五公克（驗餘淨重四．三一公克）、磅秤、分
裝袋，後於同年月十七日下午七時許，在基隆市○○○街六二巷四十一號前為警查獲
安非他命驗餘淨重０．一公克。因認被告觸犯毒品危害防制條例第四條第二項之販賣
第二級毒品罪嫌等情。經審理結果，認不能證明被告犯罪，因而將第一審科刑之判決
撤銷，改判諭知被告無罪，固非無見。
惟查：(一)、依原判決引述被告於警訊供稱：「（問：你帶回時身上有一萬元是從何而
來？）是林勝雄於八十八年五月十七日十二時許，在基隆市○○○○道口交給我，準
備向洪世鎮購買後轉交給林勝雄的。」、「（你共轉讓給林勝雄安非他命幾次？）共
二次（連這次未成功在內）。」、「（轉讓時間、地點、金額數量為何？）是八十八
年一月間在基隆市○○○○道五千元整，交給他安非他命約三公克。」等語，而林勝
雄於警訊證稱：「我是在十七日十二時於基隆市○○○○道將一萬元交給甲○○欲向
他購買安非他命十公克，且雙方約定於十八日凌晨一時在原地點交貨，我依約前往即
遭警查獲。」、「我共向甲○○購買兩次，一次是在今年一月五日地點也是在基隆市
○○○○道出口處，當時是用五千元購買三公克，而另一次就是今天遭查獲這次。」
等語，且於偵查中為相同之陳述，則被告於警訊之自白與證人林勝雄所供向被告購買
安非他命之情節，大致相符。並依警訊之情形，被告遭警查獲時，身上確有一萬元之
事實，乃原審未傳喚當時偵訊被告之警員林坤龍（基隆市警察局第四分局大武崙派出
所警員）調查被告遭警查獲時，身上是否有一萬元，及警方如何處理該一萬元等攸關
被告之自白與事實有無相符之重要證據，竟以警卷搜索扣押記錄，無記載扣得一萬元
等情，遽認被告之自白與事實不符，自有調查職責未盡之違誤。(二)、被告於原審雖翻
異前詞，但其所供欲向之購買安非他命轉賣之洪世鎮，及證稱向被告購買安非他命二
次之林勝雄，均有其人之戶籍資料，非不能或不易傳喚詳加調查真相（見警訊卷內洪
世鎮之口卡片及林勝雄之偵訊筆錄），乃原審未積極加以傳拘到庭調查，遽行判決，
亦嫌速斷，自屬可議。檢察官上訴意旨執以指摘原判決不當，為有理由，應認有撤銷
發回更審之原因。
據上論結，應依刑事訴訟法第三百九十七條、第四百零一條，判決如主文。
中      華      民      國    九十二    年      五      月    二十二    日
                              最高法院刑事第八庭
                                  審判長法官  莊  登  照
                                        法官  洪  明  輝
                                        法官  黃  一  鑫
                                        法官  魏  新  和
                                        法官  林  秀  夫
      右正本證明與原本無異
                                              書  記  官
中      華      民      國    九十二    年      五      月    二十七    日


司法院資訊處製作；財團法人民間司法改革基金會備份。
